Inventaris van het archief van de Commissie Onderzoek Gedragingen Marinepersoneel Nederlands-Indië tijdens WO2, 1945-1949 (1954)
Nationaal Archief, Den Haag
Commissie Onderzoek Gedragingen Marinepersoneel Nederlands-Indië (WO2)
Cie. Gedragingen Marinepers. Ned.-Indië
1945-1954
merendeel 1945-1949
D3
7.50 meter; 135 inventarisnummers.
Normale geschreven, getypte en gedrukte documenten, geen bijzondere handschriften.
Nationaal Archief, Den Haag
Commissie Onderzoek Gedragingen Marinepersoneel Nederlands-Indië, 1945-1949
Het archief van de zuiveringscommissie Commissie Onderzoek Gedragingen Marinepersoneel Nederlands-Indië (1945-1949) bevat dossiers omtrent de politieke gedragingen van marinepersoneel tijdens de tweede Wereldoorlog. In het archief zijn stukken m.b.t. de organisatie van de commissie, rapportages, evenals dossiers betreffende verklaringen van personeel aangaande gevechtshandelingen en gedragingen. Voorts zijn er enige archiefbescheiden gerelateerd aan spionage, het verlenen van onderscheidingen, krijgsgevangenschap en de slag om de Javazee.Verder zijn er notulen, agenda's op ingekomen en uitgaande stukken, eigentijdse toegangen met onder meer naamstaten van gehoorde militairen aanwezig.
Archiefvorming
Geschiedenis van de archiefvormer
Bij Beschikkingen van de waarnemend commandant der zeemacht Nederlands-Indië van 9 november 1945, nrs. P 12/2/10 en P 12/2/12 werden ingesteld de commissie van onderzoek gedragingen (voortaan: COG) marinepersoneel in Azië en Australië, naar respectievelijk burgerpersoneel ressorterend onder het departement van Marine en (reserve-)officieren en schepelingen en ook gemilitariseerd personeel van de gouvernementsmarine en personeel van het marine-etablissement, voor zover dit een bevel tot evacuatie ontvangen had. Deze zuiveringscommissie was gevestigd in het departement van Marine. Voorzitter was schout bij nacht F.W. Coster. De commissie beëindigde haar werkzaamheden op 10 oktober 1946 waarna haar werkzaamheden werden door een zogenaamde "kleine commissie" voortgezet als onderdeel van de afdeling personeel van het ministerie van Marine met als leden kpt-lt tz C.J. Wingender, 1t tz 1 P.C. Wouters en maj torpedomaker A. Geelen.
De subcommissie Makassar, onderdeel van de COG, had als werkterrein het ambtsgebied van de commandant der marine in de Grote Oost.
In Nederland werd op 19 maart 1946 een subcommissie ingesteld. Deze kreeg tot taak de gedragingen van marinepersoneel dat terugkeerde uit Japanse krijgsgevangenschap te onderzoeken, voor zover dat nog niet had plaatsgevonden in Nederlands-Indië. Deze subcommissie werd op 6 februari 1947 opgeheven. De commissietaken werden voortaan uitgevoerd door een zogenaamde correspondent in de persoon van ltz1 K.M.R. A.B. Elders.
Geschiedenis van het archiefbeheer
Ingekomen stukken werden geopend door de secretaris van de commissie, die ze daarna ter agendering doorgaf. De stukken werden van een agendanummer voorzien. Uitgaande stukken werden in de tikkamer uitgetypt en ter tekening aan de secretaris voorgelegd. Degene die de agenda bijhield voorzag na tekening de stukken van een uitgaand nummer. Ingekomen vragenlijsten van personen die niet reeds eerder een lijst hadden ingestuurd werden voorzien van een volgnummer. Burgerpersoneel kreeg een nummer tussen 3200-3299 met een rood potlood in de rechter bovenhoek, het overig personeel kreeg een blauw nummer. Telegrammen werden behandeld als ingekomen stukken. De COG maakte gebruik van een viertal kaartsystemen; officieren, onderofficieren, korporaals en manschappen en tenslotte burgers, waarop naast naam, rang en stamboeknummer andere aantekeningen gemaakt konden worden. De kaart werd voorzien van een volgnummer dat correspondeerde met een dossier. Zo'n dossier bevatte de door de betrokkene ingevulde vragenlijst, een procesverbaal en correspondentie. De persoonsdossier van militairen werden naar dienstonderdeel opgeborgen, bijvoorbeeld onderzeebootdienst. In een speciaal daartoe aangelegd katern kon men van elke onderzochte militair op naam een verwijzing vinden naar de onderdeelsbundel waarin het betreffende dossier was opgelegd. De dossiers van de burgers waren alfabetisch opgelegd.
Het archief van de subcommissie Makassar werd in november 1947 vanuit voornoemde plaats overgeplaatst naar het archief van de COG te Batavia.
De verwerving van het archief
Het archief is krachtens bepalingen van de Archiefwet overgebracht.
Inhoud en structuur van het archief
MAISAO-WOTAP; 2.12
Selectie en vernietiging
Tijdens de selectie ter vernietiging van dit archief is 50 centimeter archief vernietigd; het betrof hier alleen dubbele exemplaren en aanbiedingsbrieven die zonder reactie bleven.
Aanwijzingen voor de gebruiker
Openbaarheidsbeperkingen
Deels openbaar, deels beperkt openbaar (B). Het beperkt openbare gedeelte van dit archief is alleen ter inzage na schriftelijke toestemming tot raadpleging, te verkrijgen d.m.v. een schriftelijk verzoek (per brief, inclusief onderzoeksopzet) aan de directeur van het Nationaal Archief t.a.v. het hoofd Onderzoek. Een aantal inventarisnummers is tot 2025 beperkt openbaar. Ontheffing kan worden verleend door de directeur van het Nationaal Archief, na schriftelijk verzoek daartoe, op voorwaarde dat de verzoeker kan aantonen dat hij de betrokkene is, dat de betrokkene is overleden of dat de betrokkene langer dan 100 jaar geleden is geboren.
Materiële beperkingen
Aanvraaginstructie
Openbare archiefstukken kunnen online worden aangevraagd en gereserveerd. U kunt dit ook via de terminals in de studiezaal van het Nationaal Archief doen. Om te kunnen reserveren dient u de volgende stappen te volgen:
U maakt een profiel aan op www.gahetna.nl, en logt vervolgens in
Via de archiefinventaris (alleen de beschrijvingen met rode nummers) selecteert u het gewenste archiefstuk door op de knop 'Reserveren' te klikken
In het volgende scherm geeft u aan op welke dag u het archiefstuk wilt inzien
Indien u zich bevindt in de studiezaal en een tafelnummer heeft ontvangen kunt u dit nummer vermelden. Als u geen tafelnummer heeft kunt u tafelnummer 777 laten staan
Vervolgens bevestigt u uw reservering door deze te versturen.
Verwant materiaal
Beschikbaarheid van kopieën
Bijlagen
Lijst van gebruikte afkortingen
Bdg
Marinepersoneel Bandoeng I-II
Bkt
Banckert
BME
Marine Etablissement (BME)
CBZ
centrale burgerlijke ziekeninrichting
CMM Tjil
Commando Maritieme Middelen Tjilatjap
Crn
Hr .Ms. Abraham Crijnssen
dRtr
Hr. Ms. de Ruijter
Evn
Hr. Ms. Evertsen
Div mvgr
Mijnenvegers
Gvt 18/ Priok
Groep vliegtuigen/Marinevliegkamp Priok-groep vliegtuigen 18
BME
Burgerpersoneel Marine Etablissement
Glw
Hr. Ms. Gouden Leeuw
GVT
groep vliegtuigen
Hr Ms
Harer Majesteits
K
(onderzeeboot bestemd voor de) koloniën
Kkt
Krakatau
KMC
Marinekazerne Goebeng
Ktn
Kortenaer
ltz
luitenant ter zee
MBA
Marine bewakingsafdeling
MCA
marinecommandant Australië
MKG
Marinekazerne Goebeng
MKM
Marine Kampement Malang
MKO
Marinekazerne Oedjong
MLD
Marine Luchtvaartdienst
MRD
Marine Radio Dienst
MSD
marinestoomvaartdienst
MUD
Mijnen Uitkijk Dienst
MVKM
Marinevliegkamp Morokrembangan
MVKP
Marinevliegkamp Priok
N-gevallen
naspeuringsonderzoeken
OZBtn
Onderzeeboten
Ozd
Onderzeedienst
PdB
Pieter de Bitter
TM dienst
Torpedo Motorboot Dienst
Phn
Hr.Ms.Piet Hein
Vam
Hr .Ms. J. Van Amstel
WdeW
Hr.Ms. Witte de With
Beschrijving van de series en archiefbestanddelen
- Archief van de commissie onderzoek gedragingen marinepersoneel Nederlands-Indië, 1945-1949 (1950-1954), A.
  - Eigentijdse toegangen, I.
    - Agenda van ingekomen stukken, 1946 mei 23, nr. 1249 - 1947 oktober 7, nr. 2616., [1946-1947]; 3; 1 deel
    - Agenda's van uitgaande stukken, 1946-1948; 1-2; 2 delen
      - 1946 september 20, nr. 3348 - 1947 november 17, nr 3884. [1946-1947], 1
      - 1947 november 7, nr. 1/A/1-1948 maart 3 nr. 1/A/27. [1947-1948], 2
    - Staat, alfabetisch-lexicografisch geordend, houdende namen van door de commissie gehoorde militairen met verwijzingen naar het dossiernummer, met daarnaast andere gegevens, [1947]; 4; 1 stuk
      Zie ook inv. nr. 5.
    - Staat, numeriek geordend, houdende verwijzingen naar de onderwerpsbundel waarin persoonsdossiers zijn opgeborgen, [1947]; 5; 1 stuk
      Zie ook inv. nr. 4.
  - Serieel, II.
    - Ingekomen en minuten van uitgaande stukken, 1945-1947, 1949; 6; 1 pak
      Openbaarheid beperkt tot 1 januari 2025
    - Dossiers betreffende verklaringen van en onderzoekingen naar de gedragingen van officieren, onderofficieren, korporaals, manschappen en burgerpersoneel tijdens de bezetting van Nederlands-Indië aan boord van schepen, in marinekazernes, e.d., 1945-1949; 7-77; 52 pakken en 19 omslagen
      - Supplementen op diverse dossiers, 62-63
        Voorin de dossiers is een staat opgenomen met hierin een opsomming van de opgenomen onderzoeksdossiers.
        - I., 62
        - II., 63; 1 omslag
      - Hr. Ms. De Gouden Leeuw., 7
      - Marine Radio Dienst (MRD)., 8; 1 omslag
      - Hr. Ms. Pieter de Bitter (PdB), Hr. Ms. Kortenaer (Ktn), Simson, Endeh, Soemenep, Lawoe, Gedeh, Hr. Ms. Prins van Oranje, Rigel., 9
      - Mijnen Uitkijk Dienst (MUD)., 10; 1 omslag
      - Personeel geneeskundige dienst zeemacht, centrale burgerlijke ziekeninrichting (CBZ) en buitendienst; patiënten en marinepersoneel met ziekteverlof., 11
      - Kleine schepen., 12
      - Hr. Ms. Krakatau (Kkt)., 13; 1 omslag
      - Bangkalan., 14; 1 omslag
      - Onderzeedienst (Ozd)., 15
      - Commando Maritieme Middelen Tjilatjap (CMM Tjil)., 16
      - Commando Maritieme Middelen Tjilatjap-marine luchtvaartdienst., 17; 1 omslag
      - Commando Maritieme Middelen Tjilatjapgroep vliegtuigen 3., 18; 1 omslag
      - Hr.Ms. Eland Dubois en Hr. Ms. Abraham Crijnssen (Crn)., 19; 1 omslag
      - Hr.Ms. J. van Amstel. (Vam)., 20; 1 omslag
      - Torpedo Motorboot Dienst (TM Dienst)., 21
      - Hr.Ms. Pro Patria., 22; 1 omslag
      - Hr.Ms. Van Nes., 23; 1 omslag
      - Hr.Ms. Java., 24; 1 omslag
      - Hr.Ms. Piet Hein (Phn)., 25; 1 omslag
      - Hr.Ms. Witte de With (WdeW)., 26; 1 omslag
      - Staf Soerabaia., 27
      - Marinekazerne Goebeng (MKG)(Soerabaja)., 28-32
        - I a., 28
        - I b., 29
        - II a., 30
        - II b., 31
        - IV., 32
      - Marinekazerne Goebeng (Soerabaja)-mariniers., 33
        Oorspronkelijk MKG III
      - Marinekazerne Goebeng (Soerabaja)-militaire bewakingsafdeling., 34
        Oorspronkelijk MKG III.
      - Marinevliegkamp Morokrembangan (MVKM) I-IV., 35-38
        - MVKM I., 35
        - MVKM II., 36
        - MVKM III., 37
        - MVKM IV., 38
      - Banckert (Bkt)., 39
      - Marinepersoneel Batavia., 40; 1 omslag
      - Marinepersoneel Bandoeng I-II (Bdg)., 41-42
        - I., 41
        - II., 42
      - Patrouille Dienst Soerabaja I-II., 43-44
        - I., 43
        - II., 44
      - Gedeponeerd of niet in werkelijke dienst zijnde in 1942, 45
      - Hr. Ms. de Ruijter (dRtr)., 46
      - Hr. Ms. Evertsen (Evn)., 47
      - Intendance Soerabaia., 48; 1 omslag
      - Hr. Ms. Soerabaia., 49; 1 omslag
      - Bijzondere gevallen: mil matroos E.J.W. Geerst, L. Morel; mil sgt vlieger P. Bostelaar; mil kpl ziekenverpleger W.J. van de Griend; Ltz 1 J.G.M.D. van Grondelle; kptz G.G. Bozuwa; W.Ch. Tuela, ltz 2 J.H.A. Schmier; kpt H. Spits; ltz 3 F.J. Suyderhoud; W. Ch. Tuela; kpt-ltz jhr G.A. Berg; J. Hakkert; H.S.J. Elfferich; J.H. Rinkhuyzen; J.J.P. Leedekerken; J. van de Poel; dossier duikers te weten kpl machinist H.J. Heidt en L.P. Prins; mil matroos W.L. Winterkamp; officier van administratie 2e klasse B. J. Asbeek Brusse; Ltz 1 P. Schotel en ltz 2 W. Mesker., 50
      - Mijnenvegers (Div mvgr)., 51
      - Onderzeeboten (OZBtn)., 52
      - Marinevliegkamp Priok-groep vliegtuigen 18 (Groep vliegtuigen (gvt) 18/Priok)., 53; 1 omslag
      - Marinepersoneel Marine Etablissement., 54; 1 omslag
      - Marinekazerne Oedjong (MKO)(Soerabaia)., 55-58
        - MKO I a., 55
        - MKO I b., 56
        - MKO II., 57
        - MKO II., 58
      - Ambon, Palembang, Tondano, Cheribon-Semarang, archieven diversen, Tarakan, Koepang, Samarinda., 59
      - Marine Luchtvaartdienst (MLD)., 60
      - Marine Kampement Malang (MKM)., 61
      - Marinevliegkamp Priok (MVKP)., 64
      - Vliegveld Djocjakarta, marine luchtvaartdienst Modjokerto (Lengkong), groep vliegtuigen 2, Bagendit, groep vliegtuigen 17, Toeloeng Agoeng, MLD diversen, het meer van Gratie te Pasoeroean (is een locatie)., 65
      - Burgerpersoneel., 66-73
        - A-B., 66
        - C-D., 67
        - E-G., 68
        - H-J., 69
        - K-L., 70
        - M-N., 71
        - O-R., 72
        - S., 73
      - Burgerpersoneel Marine Etablissement (BME)., 74
      - Burgerpersoneel nagekomen (COG-nrs. 5118-5202)., 75
      - Diversen/overige., 76
      - Departement., 77
        Bevat alleen de dossiers van R. Soehadi (COG-nr 5226), Roestamadji (COG-nr. 5238), Sarman (COG-nr. 5240), Padmawidjojo (COG-nr. 5241), Matadji (COG-nr. 5247) en Soedjoto (COG-nr. 5267).
  - Niet serieel, III.
    - Stukken betreffende het verwijderen van rangonderscheidingstekens van het uniform door officieren aan boord van het ss Tjisaroea, 1945; 78; 1 omslag
    - Notulen van vergaderingen, 1945, 1947; 79; 2 stukken
    - Stukken betreffende de mogelijke uitwisseling van gegevens tussen de Netherlands Forces Intelligence Service en de commissie, 1945-1946; 80; 1 omslag
    - Stukken betreffende formeel-juridische beschouwingen inzake de verplichting voor burgerpersoneel om een order tot evacuatie op te volgen en het vervolgingsbeleid van collaborateurs, 1945-1946; 81; 1 omslag
    - Stukken betreffende gedragingen van Nederlandse en Nederlands-Indische krijgsgevangen militairen, de behandeling door Japanners van deze krijgsgevangenen in kampen en eventuele oorlogsmisdaden tegen hen begaan, 1945-1946; 82; 1 omslag
    - Stukken betreffende onderzoekingen in commissie teneinde te adviseren inzake eventueel ontslag van marinepersoneel uit de zeedienst, 1945-1946; 83; 1 omslag
    - Stukken betreffende een onderzoek naar de gedragingen van luitenant ter zee III H. van Moerkerken, 1945-1946; 102; 1 omslag
    - Stukken betreffende verklaringen van marinepersoneel inzake de evacuatie van dit personeel uit Nederlands-Indië, gevechtsverslagen en de slag in de Javazee, alsmede de op basis van deze verklaringen gebaseerde en geproduceerde memorie, 1945-1947; 84-86; 3 pakken
      - Gevechtsverslagen, hoofdzakelijk over de slag in de Javazee., 84
        Onderstaande specificatie bevat retroacta afkomstig uit het archief van de marinecommandant Australië, 1942.
        - Map 1: Omslag Tromp: S 11, S 23 en S 12
          - Stukken betreffende de gevechtsacties van de Hr. Ms. Tromp in 1942 en de daarbij opgelopen beschadigingen van de Tromp, alsmede een reisrapport van de kpt-ltz J.B. de Meester over de reis van de Hr. Ms. Tromp van Soerabaja naar Sydney., -
          - Rapport inzake de verdediging, vernieling en evacuatie van Soerabaja, 1942., -
        - Map 1: Omslag Janssens: S 1, S 6, S17
          - Rapporten van de evacuatie van Tjilatjap, en de overtocht van het marinetransport met de ms. Janssens, van Tjilatjap naar Fremantle, 1942-1943, -
        - Map 1: Omslag diversen: S 16
          - Reisrapporten over het traject Soerabaja - Fremantle van de commandanten van de Hr. Ms. Divisie Mijnenvegers IV, ltz 2e klasse, J.J.C. Korthals Altes en H. Deekens., -
          - Verslag van de gebeurtenissen aan boord van de Hr. Ms. Krakatau, december 1941-maart 1942, -
          - Beschouwingen van de vice-admiraal C.E.L. Helfrich, naar aanleiding van een ingezonden rapport van de ltz 1e klasse, G.J.W. van Waning over de verdediging en organisatie van het geallieerde commando in de south west pacific, 1942, -
          - Personeelsstaten marinepersoneel gelegerd/afkomstig uit Bali en Bangkok., -
        - Map 2:
          - Rapport van de ltz 1e klasse J. Bekkering Vinckers inzake krijgsverrichtingen aan boord van de Hr. Ms. Java in de slag in de Javazee, d.d. 27 feb. 1942, -
          - Voordracht van de vice-admiraal P. Koenraad over hetgeen is voorgevallen in de tweede helft van februari 1942 in de omgeving van de vlootbasis Soerabaja., -
          - Rapport van bevindingen van de sergeant-schrijver M. Legrand over de ondergang van de Hr. Ms. Java in 1942, -
          - Rapport van de officier MSD 1e klasse ir. N.J.C. Smit inzake de krijgsverrichtingen en ondergang van de Hr. Ms. Piet Hein alsmede de tocht met enige overlevenden op een vlot naar Noesa Penida., -
          - Rapport van de ltz 3e klasse, A.A.H. van IJsel Smits inzake de krijgsverrichtingen en ondergang van de Hr. Ms. Piet Hein tijdens de slag in de Straat van Badoeng., -
          - Rapport van J.H. van de Wall inzake het aanspoelen van een vlot aan de kust met daarin een dode, waarschijnlijk de commandant van de torpedobootjager Piet Hein., -
          - Rapport van lt. A.C.J. Riel inzake de krijgsverrichtingen en ondergang van de Hr. Ms. Piet Hein met als bijlage een situatieschets waar vermoedelijk de commandant van de torpedobootjager Piet Hein ligt begraven., -
          - Verklaring van matroos F. Bosch over zijn bevindingen van de laatste uren aan boord van de Hr. Ms. Java tijdens de slag in de Javazee., -
          - Rapport van de matroos H.L. Vossenaar inzake de laatste uren van de pastoor Van Ravenstijn tijdens de slag in de Javazee aan boord van de Hr. Ms. Java., -
          - Rapport van de voorzitter COG-Australië inzake de wijze waarop de vernieling plaats vond van het marinevliegkamp Morokrembangan, dit n.a.v. processen-verbaal van enige ex-gevangenen., -
          - Rapport van verrichtingen van het Marinebataljon Oost-Java, met organisatieschema, maart 1942 opgesteld door de commandant, de ltkol der mariniers W.A.J. Roelofsen., -
          - Rapport van de ltz 2e klasse, H.D.B. Beudeker inzake het verloren gaan van de onderzeeër Hr. Ms. O 20., -
          - Rapport van de officier MSD 1e klasse, A.A. Looijen betreffende het tot zinken brengen van de onderzeeër Hr. Ms. O 20 door de eigen bemanning., -
          - Rapport en vragenlijst van de militie matroos-vliegtuigmaker S.D. Muntendam over zijn krijgsverrichtingen en met name het in veiligheid brengen van de bommen- en munitievoorraad te Pontianak., -
          - Rapport van de havenmeester S.P. Meermans inzake de rivier- en vliegveldverdediging Samarinda II, met situatiekaart., -
          - Samengesteld verslag van enkele overlevenden, de matroos C. v.d. Wal, schipper H.H. Schipperijn, matroos J. Jager en stoker G. v.d. Wetering na de vernietiging van de Hr. Ms. Piet Hein., -
          - Verslagen van het hoofd machinekamer, BJ. Wessendorp inzake de gebeurtenissen aan boord van de Hr. Ms. Krakatau., -
          - Verslag van ltz 2e klasse, F.G.H. van Straaten inzake de verrichtingen van de onderzeeër K. 18 in de periode 1 januari tot 8 maart 1942., -
          - Verslag van de ltz 2e klasse, M.W. Heerdink inzake het tot zinken brengen van de Hr. Ms. Pro Patria., -
          - Rapport van de majoor-machinist M. van de Laan inzake de gebeurtenissen aan boord van de Hr. Ms. Evertsen, in de nacht van 28 februari 1942., -
          - Verslag van de lt-ter zee 2e klasse A.P. Ferweda inzake de krijgsverrichtingen aan boord en tijdens de overgave van de Hr. Ms. Evertsen., -
          - Verslag van de lt-ter zee 2e klasse W.K.F. Vermey inzake de krijgsverrichtingen en ondergang van de Hr. Ms. Evertsen, met situatieschets van de laatst gevaren route., -
          - Rapport van G.M. Hokke, gezagvoerder van de Sirius, inzake de krijgsverrichtingen en ondergang van de Sirius., -
          - Beknopt verslag van F.B.R. Nobel inzake het vergaan van de Hr. Ms. Van Nes., -
          - Rapport van de militaire stoker J.J.H. van Hulzen met betrekking tot het verloren gaan van de Hr. Ms. Dubois en de Van Amstel., -
          - Verslag van verrichtingen van het tot de Combined Striking Force behorende oorlogsschepen in de slag in de Javazee op 27 februari 1942, opgesteld door J.K.F. van Hulssen., -
          - Verslag van J.K.F. van Hulssen inzake de overlevingstocht met mede overlevenden in een sloep van de vergane Hr. Ms. De Ruyter., -
          - Rapport van de ltz 1e klasse W.Th.L. v.d. Berg met betrekking tot het vernietigen van de divisie mijnenvegers III in de haven van Priok., -
          - Manuscript van F.I. van Esveld inzake de slag in de Javazee, waarin opgenomen een lijst van overlevenden van Hr. Ms. De Ruyter en Java alsmede gegevens van schepen die in de Indische wateren hebben geopereerd., -
          - Verslag van de matroos 2e klasse, H.J. Bruyn betreffende de slag in de Javazee aan boord van de Hr. Ms. De Ruyter, als seiner., -
          - Verslag van de sergeant-hofmeester W.G.C. van Grunderbeek inzake de slag in de Java Zee aan boord van de Hr. Ms. De Ruyter en het verlaten van dit schip., -
          - Verslag van de stoker 1e klasse B. de Graaf inzake de slag in de Javazee aan boord van de Hr. Ms. De Ruyter en het verlaten van dit schip met een sloep., -
          - Berichtgeving van de voorzitter sub. COG Makassar, ltz 1e klasse J.A.F.H. Douw v.d. Krap over de plaatsbepaling van het gezonken schip de Hr. Ms. Banckert., -
          - Verslag van de matroos 2e klasse J.H. van Wunnik inzake de krijgsverrichtingen aan boord van de Hr. Ms. De Ruyter tijdens de zeeslag in de Javazee., -
          - Verslag van de marinier 1e klasse W.J. Rozier inzake de krijgsverrichtingen aan boord van de Hr. Ms. De Ruyter tijdens de zeeslag in de Javazee., -
          - Verslag van de konstabelsmaat W. Tellier inzake de krijgsverrichtingen aan boord van de Hr. Ms. De Ruyter tijdens de zeeslag in de Javazee., -
          - Verslag van de seinersmaat M. Timmers met betrekking tot het onklaar maken van de Hr.Ms. Merel en zijn reis naar Bandoeng., -
          - Rapport van de gezagvoerder van de ms Moesi, ltz 1e klasse H.A. Goslinga, betreffende het verloren gaan van de ms Moesi op 27 februari 1942., -
          - Verslag van de matroos 2e klasse W. v.d. Poel inzake de slag in de Javazee aan boord van de Hr. Ms. De Ruyter en het verlaten van dit schip met een sloep., -
          - Verslag van de stoker 1e klasse R. van Denderen inzake de slag in de Javazee aan boord van de Hr. Ms. De Ruyter en het verlaten van dit schip met een sloep., -
          - Verslag van de stoker 1e klasse Jac. v.d. Veer inzake de slag in de Javazee aan boord van de Hr. Ms. De Ruyter en het verlaten van dit schip met een sloep., -
          - Overzicht van de gebeurtenissen van het Nederlands militair hospitaalschip "Op Ten Noort" gedurende de periode 21 februari-19 december 1942., -
          - Rapport van D.H. Pluim Mentz inzake het tot zinken brengen van de Hr. Ms. Witte de With en ontruiming van het Marine Etablissement, periode 1e week van maart 1942., -
          - Verslag van de marinier 1e klasse C. Verspui inzake de slag in de Javazee aan boord van de Hr. Ms. De Ruyter en het verlaten van dit schip., -
          - Rapport van de ltz der 2e klasse J.P. Haaze over de krijgsverrichtingen van de Hr. Ms. Mijnenveger D van de eerste divisie mijnenvegers te Soerabaja, periode 7 december 1941-6 maart 1942 en het tot zinken brengen van deze mijnenveger., -
          - Rapport van de militie-vliegtuigmaker H.A. Aveling inzake de krijgsverrichtingen aan boord van de Hr. Ms. De Ruyter tijdens het bombardement ten zuiden van Celebes, in de buurt van Sumatra en Singapore, in de Straat van Bali en in de zeeslag in de Javazee alsmede de ondergang van de Hr. Ms. De Ruyter., -
          - Verslag van de matroos 2e klasse N.H. Oosterhof inzake de slag in de Javazee aan boord van de Hr. Ms. Java en de ondergang van dit schip., -
          - Verslag van de militie-stoker olieman S.A. Melger inzake de slag in de Javazee aan boord van de Hr. Ms. Java en de ondergang van dit schip., -